臺北高等行政法院判決　　　　　　　　　　　　　　九十二年度訴字第一○四五號
　　　　　　　　　　　　　　　.
　　原　　　告　甲○○
　　　　　　　　乙○○
　　被　　　告　臺北市政府消防局
　　代　表　人　熊光華（局長）
　　訴訟代理人　丙○○
右當事人間因俸給事件，原告不服公務人員保障暨培訓委員會中華民國九十一年十二
月二十四日九一公審決字第○一九六號再復審決定，提起行政訴訟。本院判決如左：
    主  文
原告之訴駁回。
訴訟費用由原告負擔。
    事  實
壹、事實概要：
    緣原告現職為被告所屬後勤科電訊股消防技術職系技術員（於民國【以下同】九
    十一年七月二十九日報經銓敘部職務歸系前，原告均為電子工程職系技術員），
    前因臺北市政府警察局（以下簡稱北市警局）消防警察大隊於八十四年七月十日
    升格改制成立臺北市政府消防局後，原告甲○○由北市警局消防警察大隊第三組
    （後勤）移撥改派電子工程職系技術員；另原告乙○○則於八十九年八月十六日
    由榮民工程股份有限公司幫工程司調派電子工程職系技術員。嗣原告於九十年十
    月八日向被告申請核發消防人員專業加給（以下簡稱消防加給）及各級消防機關
    危險職務加給（以下簡稱危險加給），經被告以九十年十月十七日北市消人字第
    九○二二八五三七○○號函報經臺北市政府以九十年十月二十五日府人四字第九
    ○一六九一六七○○號函核釋略以：被告所屬後勤科電訊股技術員不合支領消防
    加給及危險加給。被告爰以九十年十一月六日北市消人字第九○二三○五五六○
    ○號書函復以渠等不符支領上開加給之規定。原告不服，逕向公務人員保障暨培
    訓委員會（以下簡稱保訓會）提起再復審，經保訓會以九十一年六月七日九一公
    地保字第○○○六五︱六號函移請被告依公務人員保障法第二十二條準用訴願法
    之程序辦理，原告復於九十一年七月二日向臺北市政府復審審議委員會補充復審
    理由，經臺北市政府以九十一年九月五日府復字第○九一○五九一四九○○號復
    審決定「復審駁回」。原告猶不服，提起再復審，經保訓會以九十一年十二月二
    十四日九一公審決字第○一九六號再復審決定「再復審駁回」。原告仍不服，遂
    向本院提起行政訴訟。
貳、兩造聲明：
一、原告聲明：求為判決
１、再復審決定、復審決定及原處分均撤銷。
２、被告應給付原告甲○○自八十五年十一月一日起至清償日止、原告乙○○自八十
    九年九月一日起至清償日止之消防加給與公務人員專業加給之差額及危險加給。
二、被告聲明：求為判決如主文所示。
、兩造爭點：
    原告現職為被告所屬後勤科電訊股消防技術職系技術員，是專業人員或一般行政
    人員？得否依公務人員專業加給表(二)第十九點規定支領消防加給及依各級消防機
    關危險職務加給表第二級規定支領危險加給？
一、原告陳述：
１、保訓會九一公審決字第○一九六號再復審決定並未正面答覆原告之提問。
２、保訓會所引用之相關函釋，均為原告提起復審後行政院所為之補充解釋，顯然違
    背行政院：「依本院核定六十六年度之待遇調整案原則，以後專業加給支給，應
    以專業人員為範圍，．．．」之基本考量，及為貫徹上開原則．．．人事、會計
    、政風等一般行政人員均按一般公務人員一般專業加給標準支給成例。其中應以
    專業人員為範圍之基本考量乃為行政院系爭本案之重點。惟保訓會於審查本案時
    ，竟不以行政院八十五年十月三十日台八十五人政給字第三七六一七號函核復事
    項說明二之指示為界定專業人員與一般行政人員，而以機關內部是否為「業務單
    位與行政單位」為界定加以解釋專業人員與一般行政人員之分別，顯然將行政院
    原以「人」為專業人員考量，曲解為以「單位」判定是否為專業人員之依據，完
    全背離行政院八十五年核復事項說明二之本旨。
３、保訓會曲解專業人員係以服務單位為區別一般行政人員及專業人員之界定，其結
    果造成消防署、臺北縣政府消防局與原告做相同之消防電訊工作人員，只因消防
    署及臺北縣消防局將電訊專業人員隸屬於勤務中心，即領有消防加給暨危險加給
    ，而被告則將電訊專業人員隸屬於後勤科，即未給予上列二項加給，顯然違背行
    政程序法第六條公平原則之規定；因為相同事件要做相同處理，不得有差別待遇
    ，始符合公平原則。
４、行政院人事行政局九十年二月十五日九十局給字第○○三九五三號函答復臺北市
    政府，有關被告所屬後勤科保養廠技術員尤新來等九員支領消防加給乙案，說明
    二之(一)內容，亦明白揭示電子工程、機械工程職系為專業人員，行政院人事行政
    局沿襲前揭八十五年行政院一文函示內容附與專業人員更明確指示，顯見行政院
    前後之看法與認定，均以「人」作為發放加給之唯一標準，誠如行政院人事行政
    局兩文清楚明白揭示，原告之專業人員身分，實無爭議，對於原告具體請領之加
    給，亦應無理由拒絕支付。
５、就行政院人事行政局九十年二月十五日之解釋文而言，按理有關原告之加給案，
    亦應塵埃落定，惟不知為何，事後續有幾件頗具爭議，且不符公平原則之解釋函
    文（時間為九十年三月十九日起至同年八月十四日等之來往公文），其中以行政
    院人事行政局九十年八月十四日九十局給字第二一一○二三號函令人不解：
(1)、該來文解釋依據為何？
(2)、最具爭議之處，乃是將先前該局宣示得以領取本案加給支付對象之專業人員悉數
    否定，原告曾在爭訟過程中，質疑過程之不當，卻屢遭忽略，保訓會不察事實緣
    由，讓行政機關先前承諾之宣示，對於原告已實質存在之利益，在短暫之二個月
    內驟然消失，對當事人既得利益，明顯已造成嚴重損害，復查保訓會成立之目的
    ，乃以保障公務人員正當利益為宗旨，爾今，由於其不察，任由行政機關違背法
    律，便宜行事，實已違背保訓會成立目的，退而言之，被告組織編制本異於相同
    消防機關，而該文卻針對被告以「單位」做個別且不利解釋，豈符合公平原則，
    原告再次強調，行政院人事行政局之任何解釋，理應回歸八十五年行政院答覆內
    政部之「消防署暨各級消防機關消防人員待遇支給標準」，方符合行政院人事行
    政局所強調之「全國一致性原則」，亦符「消防專業人員加給標準」之給付具體
    做法。
６、從消防署及臺北縣政府消防局，從事相同電訊業務之專業人員得支領消防加給暨
    危險加給之例證顯示，行政院人事行政局以「服務單位」做為區別一般行政人員
    及專業人員之界定標準，無法讓人心服，更是不正確的做法，況且，行政院人事
    行政局一再強調「全國一致性原則」，試問原告只因編列於後勤科，即被認定非
    專業人員，而不以專業工作為考量，豈非好笑。
７、從保訓會再復審決定書第十一頁三答辯意旨（五）．．．略以︰「該局對渠等應
    支領之待遇亦甚關切與重視，除將現行原歸電子工程、機械工程職系改歸消防技
    術職系外，並積極檢討修正該局組織編制，．．．如經報奉中央核定，則相關待
    遇問題，應可獲得解決」，原告以為，本案系爭八十五年迄今之消防加給暨危險
    加給，何以臺北市政府在答辯書內容，提及未來組織修編問題，對於一個未來不
    可確知，且與原告所訴求目標絕然不同之答辯，是此，原告以為臺北市政府在答
    辯有關原告之訴求前，即已認知先前對原告所作之決定內容，明顯有違相關法令
    ，而做出事後之自圓其說說法，再則，保訓會於再復審決定書又援引行政院人事
    行政局最後解釋以「服務單位」作為界定標準，以任職於業務單位之消防技術職
    系之專業人員，才得予領取本案系爭加給，按其推理方式，被告或其他各縣市任
    職於其所認定之行政單位同樣具消防技術職系之警察官，是否亦應不得領取，且
    消防技術職系都不能認同為專業人員，試問消防機關還有何種人員更具專業？以
    此否定原告，原告不禁要質疑，依此解釋既然不屬專業，當下全國消防機關有為
    數不少之警察官，都勢將影響其既有權益？原告再次強調，對於無法預知或預期
    之福利，不適作為對原告之承諾，況且，對於正當且既得之利益，應當保障，不
    適或不具說服力之決定，都不應繕寫於頗具影響當事人權益之決定書。為此，請
    判決如原告訴之聲明，以符行政院八十五年十月三十日台八十五人政給字第三七
    六一七號函之本旨。
二、被告陳述：
１、原告現職為被告所屬後勤科電訊股消防技術職系技術員，於九十一年七月二十九
    日應被告消防勤業務需要報請銓敘部變更職系前列電子工程職系技術員，並以其
    經銓敘審定之官職等級依「公務人員專業加給表(一)」核支一般公務人員專業加給
    ，未核支危險加給。
２、茲以消防業務原在內政部由警政署、在省（市）政府由警察局承辦，嗣因社會進
    步，消防功能由消極火災搶救轉趨積極災變預防，消防任務日益繁重，爰將消防
    自警察體系分立，建置專業消防暨災害防救體系，被告於八十四年七月十日自市
    警局消防警察大隊升格改制，原消防警察大隊業務與人員均隨同移撥改隸被告，
    為維渠等既有權益，於被告成立之初仍比照警察機關核支待遇，具警察官任用資
    格者，依「警察人員專業加給暨主管職務加給支給標準表」及「警察人員警勤加
    給支給標準表」支給，一般行政及技術職務人員依「警察機關（學校）一般公務
    人員專業加給（原專業補助費）支給標準表」支給。
３、八十五年十月三十日行政院以台八十五人政給字第三七六一七號函核復內政部有
    關消防署暨各級消防機關消防人員待遇支給標準略以：消防機關專業人員自機關
    成立之日起准照「消防人員專業加給暨主管職務加給支給標準表」及「各級消防
    機關危險職務加給支給標準表」支給，至消防機關一般行政人員，為貫徹行政院
    核定六十六年度之待遇調整案原則及符合目前新設機關一般行政人員專業加給支
    給成例，改按「一般公務人員專業加給標準表」支給專業加給，惟如其原在警察
    機關支領「警察機關一般公務人員專業加給」有案者，准予補足其差額，隨同待
    遇調整而併銷，另於「各級消防機關危險職務加給支給標準表」備註欄規定：「
    原支警勤加給有案，並於本標準表核定前，已任職各級消防機關者，改按本表支
    給」。被告業於八十五年十二月十九日以北市消人字第二八七九四號函轉被告內
    外勤各單位在案，並依規定辦理，原依「警察人員專業加給暨主管職務加給支給
    標準表」支給者，改依「消防人員專業加給暨主管職務加給支給標準表」支給專
    業加給，原支警勤加給人員，改依「各級消防機關危險職務加給支給標準表」支
    給危險職務加給，原依「警察機關（學校）一般公務人員專業加給支給標準表」
    （現稱為「公務人員專業加給表(二)」）支給者，改依「一般公務人員專業加給標
    準表」（現稱為「公務人員專業加給表(一)」）支給專業加給，補足其差額，隨同
    年度待遇調整而併銷。
４、惟依前揭院函核定各級消防機關消防人員待遇支給標準，於適用時迭生疑義，包
    括：原支警勤加給有案，並於八十五年十月三十日前已任職各級消防機關一般行
    政人員可否支領消防加給及危險加給、各級消防機關以警察官任用之一般行政人
    員可否支領消防加給及危險加給、各級消防機關一般行政人員應如何認定等，內
    政部於八十九年十一月二十四日邀請有關機關開會研商獲致結論，擬訂「各級消
    防機關各項加給支給原則表（草案）」報請行政院核定，經行政院於九十年二月
    九日以台九十人政給字第二一○三二三號函及同年三月二十二日台九十院人政給
    字第○○五五一五號函補充規定：各級消防機關業務單位內具警察官任用資格暨
    職務歸列消防行政、消防技術、電子工程、機械工程等職系消防人員，同意溯自
    機關成立之日起支領消防加給及危險加給，另各級消防機關人事、會計、政風及
    秘書（含採購、後勤）等行政單位人員暨在業務單位之收發人員，仍支給一般公
    務人員專業加給，不合另支危險加給，並自九十年二月九日生效。本補充規定以
    「業務單位」及「行政單位」分別支給不同待遇，而不論是否具警察官任用資格
    或職務歸列消防行政、消防技術等消防專業相關職系，仍引起爭議。鑒此，內政
    部又於九十年八月二十七日邀集各縣市消防機關研商待遇支給相關問題，做成若
    干決議，並據以擬訂「消防機關專業人員認定原則（草案）」函報行政院，積極
    為消防人員爭取合理待遇，惟據行政院九十年十月二十九日九十院人政給字第○
    三○八八○號函復以，基於待遇制度之整體性及衡平性考量，所報不符公務人員
    加給給與辦法所規定之專業加給訂定原則，應予免議。迨至九十一年九月十八日
    政院人事行政局以局給字第○九一○○二六五八○號函檢送行政院修正核定「各
    級消防機關危險職務加給表」，將上開補充規定增訂於備註部分，明文規範「專
    業人員」之適用對象。
５、查被告組織規程規定，被告所屬後勤科業務職掌為出納、事務管理、財產管理、
    廳舍營繕、通訊、消防裝備器材供應採購及車輛、舟艇、器材之保養、維修、管
    理等事項。該科原電訊股電子工程職系技術員，於被告八十四年七月十日升格改
    制後，由原消防警察大隊第三組（後勤）電子工程職系技術員移撥改派，渠等無
    論工作性質、業務職掌及進用方式（申請高普考試及格人員分發）等，均與北市
    警局後勤科電訊股電子工程職系技術員相同，復查原告甲○○任被告前身消防警
    察大隊第三組（後勤）電子工程職系技術員乙職，支領「警察機關一般公務人員
    專業加給」，未支領警察勤務加給，至移撥改派被告後，因未具警察官資格，亦
    非消防行政、消防技術職系，爰依上開八十五年院函規定改支一般公務人員專業
    加給，補足其差額，並隨同年度待遇調整而併銷，未核予支給消防加給及危險加
    給，至原告乙○○於八十九年八月十六日由榮民工程股份有限公司幫工程司調派
    被告所屬後勤科電訊股電子工程職系技術員，依規定以「公務人員專業加給表(一)
    」支給專業加給，未另核支危險加給；俟九十年行政院函補充規定以行政單位人
    員依「公務人員專業加給表(一)」規定支領，不合另支危險加給，爰仍核予一般公
    務人員專業加給，職此，有關渠等待遇事項，被告悉依行政院及人事行政局相關
    函釋規定辦理，尚無違法或不當之認定適用，亦未為任何剝奪其原有權益之行政
    處分。
６、原告任職被告所屬後勤科電訊股消防技術職系技術員，並未具警察官任用資格，
    且於消警分立前未支領警勤加給有案，爰自始均未核發警勤加給或危險職務加給
    ，僅係按「警察機關（學校）一般公務人員專業加給支給標準表」核薪（被告八
    十四年七月十日成立前），至行政院於八十五年十月三十日函釋後改按「一般公
    務人員專業加給標準表」核薪。
７、有關公務人員之俸給，均依公務人員俸給法行之，該法第十八條規定略以，本法
    各種加給之給與條件、類別、適用對象、支給數額及其他事項，由考試院會同行
    政院訂定加給給與辦法辦理之，次查公務人員加給給與辦法規定，除法律另有規
    定外，各機關公務人員加給之給與，悉依該辦法規定辦理（第二條），且各種加
    給之給予條件、類別、適用對象、支給數額，依行政院（九十二年一月十七日修
    訂前為行政院人事行政局）所訂各種加給表辦理（第十三條）。行政院人事行政
    局為俸給、加給之權管機關，本於職權就執行有關之細節性、技術性事項為規定
    發布命令，提供有權解釋之資料或實務上之見解，作為被告執行職務之依據。
８、有關行政院八十五年十月三十日台八十五人政給字第三七六一七號函說明二之「
    專業人員為範圍」係本件系爭重點，惟說明二亦明白指出「依本院核定六十六年
    度之待遇調整原則，爾後專業補助費（現稱專業加給）支給，應以專業人員為範
    圍，不以機關全部人員為支給對象，並須報院核定後始得支給。」復就九十年二
    月九日台九十人政給字第二一○三二三號函說明二（二）「各級消防機關人事、
    會計、政風及秘書（含採購、後勤）等行政單位人員暨在業務單位之收發人員，
    為貫徹本院核定六十六年度之待遇調整案原則，並符合目前新設機關之一般行政
    人員專業加給支給成例，仍請依『公務人員專業加給表(一)』規定支給，不合另支
    『各級消防機關危險職加給』。」
９、被告所屬後勤科保養場技術員尤新來等七人就渠等是否為公務人員專業加給表(二)
    第十九點規定之「消防機關消防專業人員」及「各級消防機關危險職務加給表」
    上第二級規定之「實際擔任消防專業工作之專業人士」一案，向本院提起行政訴
    訟，經本院第五庭審判判斷略以，渠等並不具警察官資格，自不得支領由警察勤
    務加給改制而來各級消防機關危險職務加給表上第二級之加給，再以行政院九十
    年二月九日台九十人政給字第二一○三二三號函所訂，原告並非直接從事消防救
    災工作之人員，不符合各級消防機關危險職務加給表上第二級規定之「實際擔任
    消防專業工作之專業人士」，更不得支領各級消防機關危險職務加給表上第二級
    之加給。又以消防局職務說明書記載，後勤科機械工程職系之技術員工作項目為
    ：「一、負責被告所屬各式車輛修護保養工作。二、負責被告所屬之各救災救護
    器材維修工作。三、車輛、器材維修之物料保管事項。四、被告所屬各單位車輛
    及救災救護器材裝備檢查。五、其他臨時交辦事項。」顯非直接執行消防救災工
    作，其縱係支援後勤，亦屬技術事項，雖然有其技術性，但非從事消防救災工作
    之直接事項，並非消防救災之專業，尚難支領公務人員專業加給表(二)第十九點消
    防人員專業加給。爰於九十二年九月十二日判決主文：「原告之訴駁回」。本件
    原告係後勤科電子工程職系之技術員，工作項目為「一、有、無線電器材（含所
    屬單位）之查測及檢修。二、有、無線電器材之管理、料件收發。三、有、無線
    電裝備保養訓練事項。四、被告所屬各單位電訊器材裝備檢查。五、其他臨時交
    辦事項。」亦顯非直接執行消防救災工作，故尚難支領公務人員專業加給表(二)第
    十九點消防加給及危險加給。
１０、被告自八十四年七月十日消警分立改制後，由原警察機關警察官任用單軌制，改
    警察官任用與簡薦委任用雙軌制，所隸後勤科人員無法依九十年二月九日台九十
    人政給字第二一○三二三號函說明二（二）支領「公務人員專業加給表(二)」及另
    支「各級消防機關危險職加給」二項加給，致被告警察官任用因工作指派或職務
    歷練調任後勤科者，實質待遇降低，影響團隊工作士氣，被告為解決待遇等相關
    問題，檢討修正現行組織規程暨編制，經多年努力於九十三年一月八日臺北市議
    會第九屆第八次臨時大會第四次會議三讀通過將後勤科通訊、消防裝備器材供應
    採購及車輛、舟艇、器材之保養、維修、管理等事項改由救災救護指揮中心及外
    勤各大隊職司，併予敘明。
、綜此，有關原告待遇事項，被告悉依行政院及人事行政局相關函釋規定辦理，尚
    無違法或不當之認定適用，亦未為任何剝奪其原有權益之行政處分。本件原告主
    張顯無理由，請判決如被告答辯之聲明。
    理  由
一、按九十一年六月二十六日修正前公務人員俸給法第二條第五款規定：「本法所用
    名詞意義如左：．．．五、加給：係指本俸、年功俸以外，因所任職務種類、性
    質與服務地區之不同，而另加之給與。」同法第五條第一款、第二款規定：「加
    給分左列三種：一、職務加給：對主管人員或職責繁重或工作具有危險性者加給
    之。二、技術或專業加給：對技術或專業人員加給之。．．．」又按公務人員加
    給給與辦法第四條第一款、第二款規定：「公務人員各種加給之給與，應衡酌下
    列因素訂定：一、職務加給：主管職務、職責繁重或工作危險程度。二、技術或
    專業加給：職務之技術或專業程度、繁簡難易、所需資格條件及人力市場供需狀
    況。．．．」九十二年一月十七日修正前同辦法第十三條規定：「本辦法各種加
    給之類別、適用對象、支給數額，依行政院人事行政局所訂各種加給支給表辦理
    。」又為配合公務人員加給給與辦法之發布施行，現行公務人員各類加給表業經
    行政院修正核定，並由行政院人事行政局以九十年六月六日局給字第二一○七
    七八號函請各主管機關轉知查照，並自九十年四月一日生效，其中公務人員專業
    加給表(二)第十九點係以「消防機關消防專業人員」為適用對象。另行政院以八十
    五年十月三十日台八十五人政給字第三七六一七號函核定各級消防機關危險職務
    加給支給標準表，按歸屬內、外勤單位區分為第一、二級標準支給，以實際擔任
    消防專業工作之專業人員為支給對象，並規定專業補助費（現稱專業加給）支給
    ，應以專業人員為範圍，並須報院核定後始得支給，一般行政人員應支領一般公
    務人員專業加給。惟如其原在警察機關支領「警察機關（學校）一般公務人員專
    業加給」有案者，准予補足其差額，隨同待遇調整而併銷，並自各級消防機關成
    立之日起實施。嗣行政院再以九十年二月九日台九十人政給字第二一○三二三號
    函補充規定略以：「．．．（一）各級消防機關業務單位內具警察官任用資格暨
    職務歸列消防行政、消防技術、電子工程、機械工程、土木工程、化學工程、電
    力工程、護理助產職系等消防專業人員，同意依規定支領『消防人員專業加給』
    （公務人員專業加給表(二)）及『各級消防機關危險職務加給』。（二）各級消防
    機關人事、會計、政風及秘書（含採購、後勤）等行政單位人員暨在業務單位之
    收發人員，為貫徹本院核定六十六年度之待遇調整案原則，並符合目前新設機關
    之一般行政人員專業加給支給成例，仍請依『公務人員專業加給表(一)』規定支給
    ，不合另支『各級消防機關危險職務加給』。．．．三、又上述各項支給規定，
    均溯自各級消防機關成立之日起生效。」是以，各級消防機關業務單位內具警察
    官任用資格暨職務歸列消防行政、消防技術、電子工程、機械工程、土木工程、
    化學工程、電力工程、護理助產職系等消防專業人員，始為消防加給及危險加給
    之支給對象，至各級消防機關人事、會計、政風及秘書（含採購、後勤）等行政
    單位人員暨在業務單位之收發人員，則應依公務人員專業加給表(一)規定支給專業
    加給，且不得另支危險加給。
二、本件原告現職為被告所屬後勤科電訊股消防技術職系技術員（於九十一年七月二
    十九日報經銓敘部職務歸系前，原告均為電子工程職系技術員），前因北市警局
    消防警察大隊於八十四年七月十日升格改制成立臺北市政府消防局後，原告甲○
    ○由北市警局消防警察大隊第三組（後勤）移撥改派電子工程職系技術員；另原
    告乙○○則於八十九年八月十六日由榮民工程股份有限公司幫工程司調派電子工
    程職系技術員。嗣原告於九十年十月八日向被告申請核發消防加給及危險加給，
    經被告以九十年十月十七日北市消人字第九○二二八五三七○○號函報經臺北市
    政府以九十年十月二十五日府人四字第九○一六九一六七○○號函核釋略以：被
    告所屬後勤科電訊股技術員不合支領消防加給及危險加給。被告爰以九十年十一
    月六日北市消人字第九○二三○五五六○○號書函復以渠等不符支領上開加給之
    規定。原告不服，循序提起復審、再復審及本件行政訴訟。
三、原告於本件行政訴訟中訴稱，原告係經銓敘審定合格實授之電子工程職系，且實
    際從事消防技術等專業工作，符合支領消防加給及危險加給，原處分、復審決定
    及再復審決定違反信賴保護原則。且消防專業人員是否給與消防加給及危險加給
    ，應以「人」是否為專業人員作為判斷基礎，而非以「單位」作為判定是否為專
    業人員之依據，原告實際從事辦理消防專業之事項，應可支領消防加給及危險加
    給。又前揭行政院八十五年十月三十日台八十五人政給字第三七六一七號函既已
    列舉人事、會計、政風等一般行政人員應支領一般公務人員專業加給，自應適用
    之，行政院不得再以九十年二月九日台九十人政給字第二一○三二三號函補充規
    定各級消防機關秘書（含採購、後勤）等行政單位人員依「公務人員專業加給表
    (一)」規定支給，不合另支「各級消防機關危險職務加給」。原處分、復審決定及
    再復審決定錯引行政院九十年二月九日台九十人政給字第二一○三二三號函，已
    影響原告權益至鉅。況且消防署、臺北縣政府消防局與原告做相同之消防電訊工
    作人員，只因消防署及臺北縣消防局將電訊專業人員隸屬於勤務中心，即領有消
    防加給及危險加給，而被告則將電訊專業人員隸屬於後勤科，即未給予上列二項
    加給，顯然違背平等原則、全國一致性原則云云。惟查：
１、就消防加給及危險加給之給與條件、類別、適用對象而言，公務人員專業加給表
    (二)第十九點所謂「消防機關消防專業人員」或各級消防機關危險職務加給表上第
    二級所謂各消防機關不屬右列第一級之「實際擔任消防專業工作之專業人士」，
    應指直接執行消防救災等職務，因其職務具危險性及專業性，所以應領有公務人
    員專業加給表(二)第十九點所謂「消防機關消防專業人員」加給與各級消防機關危
    險職務加給。又首揭行政院於九十年二月九日台九十人政給字第二一○三二三號
    函所謂之「業務單位或行政單位」，僅係認定判斷是否合於「技術或專業加給」
    要件之「職務之技術或專業程度、繁簡難易、所需資格條件及人力市場供需狀況
    。」之標準之一，依該函所訂之標準，亦有是否「專業人員」（符合公務人員專
    業加給表(二)第十九點之規定）？是否具警察官任用資格？該函區別之標準係從「
    職務種類」、「性質」為區分對象，並非單純以所謂之業務單位或行政單位為區
    別標準，並無違反首揭公務人員加給給與辦法第四條或十三條之規定。原告主張
    係以單位為區分標準，顯係誤解。是以，該函係主管機關為執行有關細節性、技
    術性之事項，本於職權而發布之命令，提供有權解釋之資料或實務上之見解，作
    為所屬人員執行職務之依據，為法之所許。
２、依原處分卷附被告職務說明書等資料，原告雖任職被告所屬後勤科電訊股技術員
    ，原告原歸電子工程職系時，實際從事有、無線電器材（含所屬單位）之查測、
    檢修、管理、料件收發、裝備保養訓練、電訊器材裝備檢查及其他臨時交辦事項
    ，於九十一年七月二十九日改歸消防職系後，實際從事消防勤務裝備器材維修、
    檢測、保養、架設及施作、參與各類災害現場防救及應變作業、消防通訊裝備器
    材之汰換、維護、規格訂定、驗收、年度預算編列、緊急通訊器材架設、檢測、
    消防勤務通訊裝備之保養檢查、教育、訓練及其他臨時交辦事項；是渠等所服務
    之後勤科係屬行政單位，且工作性質顯非直接執行具專業性及危險性之消防救災
    等職務，況其為支援後勤，係屬技術事項，雖然有技術性，但非從事消防救災工
    作之直接事項，並非消防救災之專業，尚難支領公務人員專業加給表(二)第十九點
    消防人員專業加給及各級消防機關危險職務加給表上第二級之加給。又原告甲○
    ○係於被告八十四年七月十日升格改制後，由原隸屬北市警局消防警察大隊電子
    工程職系技術員，予以移撥改派，原即支領警察機關（學校）一般公務人員專業
    加給，且未支領警察勤務加給（改制後消防機關改稱危險加給），另原告乙○○
    則於八十九年八月十六日由榮民工程股份有限公司幫工程司調派電子工程職系技
    術員，渠等仍未具警察官資格，且非服務於業務單位，自不得支領由警察勤務加
    給改制而來之各級消防機關危險職務加給表上第二級之加給，且依首揭行政院九
    十年二月九日台九十人政給字第二一○三二三號函示意旨，原告並非直接從事消
    防救災工作之人員，不符合各級消防機關危險職務加給表上第二級規定之「實際
    擔任消防專業工作之專業人士」，自不得支領各級消防機關危險職務加給表上第
    二級之加給，亦不得支領公務人員專業加給表(二)第十九點所謂「消防機關消防專
    業人員」加給，被告爰依上開院函規定改支領一般公務人員專業加給，隨同年度
    待遇調整而併銷，而未核予支領消防加給及危險加給迄今，復以消防機關係因政
    策需要而由警察機關之消防機構分隸改制，渠等分屬移撥改派或改制後由他機關
    調任，當無生信賴保護問題。
３、原告不得支領消防加給及危險加給，係因渠等並不具警察官資格，且非直接執行
    具專業性及危險性之消防救災等職務，並非因被告將電訊專業人員隸屬於後勤科
    ，已如前述，況且消防署、臺北縣政府消防局之消防電訊工作人員支領有消防加
    給及危險加給，是否單純係因消防署及臺北縣消防局將電訊專業人員隸屬於勤務
    中心而已，而未審究各該人員是否直接執行具專業性及危險性之消防救災等職務
    ，並無相關證據資料可考，是原告主張電訊專業人員於各機關因隸屬單位不同，
    而得否支領消防加給及危險加給即有不同，違背平等原則、全國一致性原則云云
    ，委無可採。
四、綜上所述，原告之陳詞均不可採，則被告所為原告不符支領消防加給及危險加給
    之規定之處分，揆諸首揭規定，並無違誤，復審決定及再復審決定遞予維持，均
    無不合。原告徒執前詞，訴請撤銷再復審決定、復審決定及原處分，並訴請被告
    給付原告甲○○自八十五年十一月一日起至清償日止、原告乙○○自八十九年九
    月一日起至清償日止之消防加給與公務人員專業加給之差額及危險加給，均無理
    由，應予駁回。
五、本件事證已臻明確，兩造其餘攻擊防禦方法與本件判決結果不生影響，故不逐一
    論述，併此敘明。
據上論結，本件原告之訴為無理由，爰依行政訴訟法第九十八條第三項前段、第一百
零四條，民事訴訟法第八十五條第一項前段判決如主文。
中    華    民    國      九十三      年      四      月        七      日
                              臺 北 高 等 行 政 法 院 第 一 庭
                                    審 判 長 法    官 徐瑞晃
                                             法    官 李得灶
                                             法    官 吳慧娟
右為正本係照原本作成。
如不服本判決，應於送達後二十日內，向本院提出上訴狀並表明上訴理由，如於本判
決宣示後送達前提起上訴者，應於判決送達後二十日內補提上訴理由書（須按他造人
數附繕本）。
中    華    民    國      九十三      年      四      月        七      日
                                             書 記 官 劉道文
